【裁判字號】    97,交聲,1457
【裁判日期】    971231
【裁判案由】    違反道路交通管理處罰條例聲明異議
【裁判全文】
臺灣桃園地方法院交通事件裁定        97年度交聲字第1457號
原處分機關  交通部公路總局新竹區監理所
異 議 人即
受 處 分人  甲○○
上列異議人即受處分人因違反道路交通管理處罰條例案件，不服
交通部公路總局新竹區監理所中華民國97年8 月22日所為裁決處
分（壢監裁字第53-DG0000000號），聲明異議，本院裁定如下：
    主  文
異議駁回。
    理  由
一、原處分意旨略以：受處分人即異議人甲○○所有車號6026-H
    E 號之自用小客車於民國97年4 月18日下午1 時1 分許，行
    經臺66線10.5公里處（東往西方向）最高限速時速80公里之
    路段，因以時速103 公里之速度超速行駛，經桃園縣縣警察
    局交通隊員警以電腦雷達自動照相測速器鎖定照相採證後舉
    發「限速80公里，經自動測速照相測得時速103 公里、超速
    23公里，行車超速二十公里以上四十公里以下（快速公路）
    」之違規（桃園縣政府警察局舉發案號：桃警局交字第DG00
    00000 號），經查異議人違規情狀屬實，故依道路交通管理
    處罰條例第33條第1 項第1 款之規定，於97年8 月22日以壢
    監裁字第裁53-DG0000000號裁決處分裁處異議人罰鍰新臺幣
    （下同）5,500 元並記違規點數1 點。
二、異議意旨則以：上開自小客車於斯時係出借友人使用，且異
    議人現未居住於戶籍地，而現居於戶籍地之親友亦未曾代收
    上開裁決處分，故異議人直至97年8 月14日至中壢監理站申
    辦機動車業務時，始知有上揭違規情事。異議人願解決所有
    違規通知單，以維異議人良好記錄，祈得撤銷加倍之罰鍰及
    違規點數，改處最低罰金，爰依法聲明異議，請求撤銷原處
    分等語。
三、按汽車行駛於高速公路、快速公路或設站管制之道路，不遵
    使用限制、禁止、行車管制及管理事項之管制規則而有行車
    速度超過規定之最高速限或低於規定之最低速限之行為者，
    處汽車駕駛人3,000 元以上6,000 元以下罰鍰，並記違規點
    數1 點，此觀道路交通管理處罰條例第33條第1 項第1 款、
    、第63條第1 項第1 款規定甚明。次按於應送達處所不獲會
    晤應受送達人時，得將文書付與有辨別事理能力之同居人、
    受僱人或應送達處所之接收郵件人員；送達，不能依前2 條
    規定為之者，得將文書寄存送達地之地方自治或警察機關，
    並作送達通知書2 份，1 份黏貼於應受送達人住居所、事務
    所、營業所或其就業處所門首，另1 份交由鄰居轉交或置於
    該送達處所信箱或其他適當位置，以為送達。前項情形，由
    郵政機關為送達者，得將文書寄存於送達地之郵政機關，行
    政程序法第73條第1 項、第74條第1 項及第2 項，亦分別定
    有明文。再按本條例之處罰，受舉發違反道路交通管理事件
    之受處罰人，認為受舉發之違規行為應歸責他人者，應於舉
    發違反道路交通管理事件通知單應到案日期前，檢附相關證
    據及應歸責人相關證明文件，向處罰機關告知應歸責人，處
    罰機關應即另行通知應歸責人到案依法處理。逾期未依規定
    辦理者，仍依本條例各該違反條款規定處罰，道路交通管理
    處罰條例第85條第1項亦定有明文。
四、經查，本件異議人所有車號6026-HE 號之自用小客車於97年
    4 月18日下午1 時1 分許，行經臺66線10.5公里處（東往西
    方向）附近路段，為警舉發行車速度超過最高速限之違規，
    嗣經原處分機關分別依道路交通管理處罰條例第33條第1 項
    第1 款、第63條第1 項第1 款規定，以上揭裁決處分裁處異
    議人罰鍰3,000 元及記違規點數1 點等情，固為異議人所是
    認，並有本案裁決書一份在卷可佐。而舉發員警認定異議人
    有此超速違規行為及認定異議人斯時行車速度為時速103 公
    里之依據，係舉發員警以設置該路段之自動測速照相設備之
    測速結果為據，此亦經原處分機關檢附本案車輛行經該路段
    時為該測速照相設備攝得之照片1 紙附卷可查，是本件異議
    人所有之上開自小客車於案發時、地確有如處分意旨所述違
    規情事，應堪認定。至異議人雖以其現未居於戶籍地，故未
    收受原舉發通知單致不知遭裁罰事實云云為辯，惟查本件原
    舉發單位桃園縣政府警察局交通隊係於97年5 月14填掣本案
    之桃警局交字第DG0000000 號舉發通知單，並於97年5 月21
    日由郵務機關以寄存送達方式送達至異議人現設籍之桃園縣
    平鎮市宋屋里2 鄰廣興271 號住所，此有上開舉發通知單芝
    送達證書附卷可稽，是斯時即生合法送達之效力。又汽車駕
    駛人之住址有變更者，應填具異動登記書，檢同身分證或戶
    口名簿，向公路監理機關申請，道路交通安全規則第75條第
    1 款定有明文。是異議人倘有遷徙住所事實，自負有依該條
    規定辦理住址變更異動之義務，否則其片面遷徙住所又不依
    法辦理異動，交通監理機關又有何管道得知異議人住所變更
    之事實，自僅能就異議人原登記車籍地或之異議人住所地送
    達文書，此時倘異議人無從親自收受文書，其不利益自當歸
    由未盡申請地址異動義務之異議人自行承擔。而查，異議人
    現登記之住所地仍為桃園縣平鎮市宋屋里2 鄰廣興271 號，
    迄今仍未變更，此有卷附異議人個人基本資料查詢結果列印
    單、車號查詢汽車車籍列印單各1 紙所載可查。是異議人未
    實際收受本案原舉發通知單，復未於應到案日期前向處罰機
    關告之應歸責之實際駕駛人為誰，其不利益應自行承擔，非
    得據為其未依限繳納罰鍰之藉口。
五、綜上，原處分機關以異議人有前揭違規事實，依道路交通管
    理處罰條例第33條第1 項第1 款、第63條第1 項第1 款之規
    定，裁處異議人罰鍰5,500 元，並記違規點數1 點，並無違
    誤。本件異議人之異議為無理由，自應駁回。
六、據上論斷，應依道路交通管理處罰條例第87條第2 項，道路
    交通案件處理辦法第19條，裁定如主文。
中    華    民    國    97    年    12    月    31    日
                  刑事第十一庭  法  官  紀凱峰
以上正本證明與原本無異。
如不服本裁定，應於裁定送達後5 日內向本院提出抗告狀。
                                書記官  高文靜
中    華    民    國    98    年    1     月    6     日


司法院資訊處製作；財團法人民間司法改革基金會備份。
